【裁判字號】    98,聲,3270
【裁判日期】    981030
【裁判案由】    聲請具保停止羈押
【裁判全文】
臺灣高等法院刑事裁定                  98年度聲字第3270號
聲  請  人  邱基祥律師
被      告  甲○○
                    （
上列聲請人為被告98年度上易字第1637號詐欺案件，聲請具保停
止羈押，本院裁定如下：
    主  文
聲請駁回。
    理  由
一、本件被告甲○○因詐欺案件，前經法院訊問後，認為犯罪嫌
    疑重大，有刑事訴訟法第101條之1第1項第7款之情形，非予
    羈押，顯難進行審判、執行，因而執行羈押在案。
二、聲請停止羈押意旨略以：被告對於大多數犯行均已坦承，雖
    涉案被告甚眾，然被告不過係林繼濂之下手，負責招標部分
    車手而已，而與被告有關之相關共犯復均已到案且坦承犯行
    ，至於其他未到案之共犯，非但被告未曾與之接觸，其所涉
    犯行亦與被告無關，被告實已無再犯可能。且被告所犯非重
    罪，與大陸犯罪集團亦無關聯，不可能逃亡。又被告之上手
    徐智輝、龔名訓等均獲得交保，可認被告同無羈押之必要。
    懇請衡酌被告因與妻子離異，家中二女尚就讀高中，需賴被
    告扶養，加上被告經營車行之債務問題亦待解決，准予具保
    停止羈押云云。
三、經查：
  (一)按法院對被告執行之羈押，本質上係為使訴訟程序得以順利
    進行或為保全證據或為保全對被告刑罰之執行之目的，而對
    被告所實施之剝奪人身自由之強制處分，是對被告有無羈押
    之必要，當由法院以上述羈押之目的依職權為目的性之裁量
    其裁量標準。又刑事訴訟法第101條之1所謂「預防性羈押」
    ，此乃立法者審酌人權保障及各種犯罪之性質後，認被告所
    犯屬易於反覆實施之犯罪，經法官訊問後，犯罪嫌疑重大，
    並有事實足認被告有反覆實施之虞，為防止被告反覆實施犯
    罪，以維護社會秩序，保障社會安全而訂定；而被告經訊問
    後，究竟有無刑事訴訟法第101條之1第1項所列各款之罪，
    有事實足認其有反覆實施同一犯罪之虞，而有羈押之必要者
    ，得執行羈押，以及羈押後其原因是否仍然存在，均屬事實
    認定問題，受訴法院自有認定裁量之權，並按照訴訟進行程
    度，及其他一切情事，由法院斟酌認定。
  (二)經查：本件被告所涉之詐欺等案件，業經原審判處應執行有
    期徒刑7年，足徵其犯嫌重大。而觀諸原判決所載被告於該
    詐欺犯罪集團中，係負責蒐購行動電話門號、承租工作據點
    、招攬車手並指揮提領贓款事宜，其涉案情節非輕，且受騙
    之人數眾多，對社會秩序影響甚大，已足認被告顯有再犯同
    一罪之虞，如若再犯，恐嚴重影響社會治安及人民財產安全
    ，參以該案現仍於本院審理中，尚未判決，倘非予羈押，顯
    難進行審判，核有繼續羈押之必要。因認，被告辯稱無再犯
    可能、無羈押必要云云，尚難採信。至於被告所稱上手徐智
    輝、龔名訓等均獲得交保云云，因羈押與否之判斷，本應個
    案認定，要不因其他共犯是否停止羈押而受影響，被告此部
    分所陳，容有誤會。又另稱無逃亡、或未參與大陸犯罪集團
    云云，或辯或非原羈押原因、或乃實體上應予判斷之問題，
    亦有本件羈押與否之判斷無涉。至於被告希望返家處理家庭
    、事業問題云云，復非刑事訴訟法第114條第1項所定各款不
    得駁回其聲請具保停止羈押聲請之事由。綜上，本件原羈押
    事由既尚未消滅，且有羈押之必要，因認聲請人所請具保停
    止羈押，尚難准許，應予駁回。
據上論斷，依刑事訴訟法第220條，裁定如主文。
中    華    民    國    98    年    10    月    30    日
                  刑事第二庭  審判長法  官  洪光燦
                                    法  官  李麗玲
                                    法  官  林恆吉
以上正本證明與原本無異。
不得抗告。
                                    書記官  陳盈璇
中    華    民    國    98    年    10    月    30    日


司法院資訊處製作；財團法人民間司法改革基金會備份。
